臺灣彰化地方法院刑事判決　　　　　　　　　　　　　九十年度交易字第二三九號
　　公　訴　人　臺灣彰化地方法院檢察署檢察官
　　被　　　告　甲○○
右列被告因過失傷害案件，經檢察官提起公訴（九十年度偵字第七六九五號），本院
判決如左：
    主      文
甲○○從事業務之人，因業務上之過失傷害人，處有期徒刑伍月，如易科罰金，以
佰元折算壹日。
    事      實
一、甲○○係吊車司機，為從事駕駛業務之人，其於民國九十年三月二日上午十一時
    二十分許，酒後駕駛油壓式重型機械車（酒後駕車公共危險罪部分業經本院於九
    十年七月十八日判處有期徒刑三月，緩刑三年確定），沿彰化縣埤頭鄉莿仔埤圳
    南側狹路由西往東方向行駛，於行經莿仔埤圳橋與東外環道口時，其原應注意汽
    車駕駛人飲酒後其吐氣所含酒精成份超過每公升０．二五毫克以上者不得駕車及
    行經狹路時，應減速慢行，作隨時停車之準備，並應注意車前狀況，隨時採取必
    要之安全措施，而依當時天候、視線、路況等情事，又無不能注意之情況，詎竟
    疏於注意，適有未考領機車駕駛執照之丁○騎乘車牌號碼ＫＲＪ─二０三號重型
    機車於機車腳踏板處搭載其孫廖建焜（八十八年十二月三十一日生），沿莿仔埤
    圳路由東往西行駛，亦行經該處欲左轉東外環道，本應注意汽車行駛至交岔路口
    ，轉彎車應讓直行車先行，且依當時情形，亦無不能注意之情事，竟疏未注意而
    貿然左轉，甲○○因疏未減速慢行，待發現丁○所騎乘之重型機車時，避煞皆已
    不及，二車因而發生擦撞，丁○及廖建焜二人因而人車倒地，致丁○因而受有頭
    部受傷併顏面撕裂傷、右手第三指撕裂傷、右手第四指第一節截指、左肱骨粉碎
    性骨折、右脛骨及腓骨開放性骨折等傷害；廖建焜因而受有頭部外傷合併顱骨骨
    折之傷害。甲○○於犯罪未發覺前，以電話向彰化縣北斗分局埤頭分駐所員警自
    首而接受裁判。嗣經前往處理之員警對甲○○為酒精濃度測試結果，其呼氣每公
    升所含酒精為０．五四毫克。
二、案經被害人丁○之配偶戊○○、廖建焜之法定代理人己○○訴請臺灣彰化地方法
    院檢察署檢察官偵查起訴。
　　理      由
一、訊據被告甲○○固坦承飲酒後於右揭時、地駕駛吊車肇事，致被害人丁○、廖建
    焜受傷之事實不諱，惟辯稱：係丁○騎機車，沿東外環道由北往南方向行駛，穾
    然違規闖紅燈，才會與我的吊車相撞而受傷云云。惟查，（一）右揭事實業據告
    訴人戊○○、己○○指訴甚詳，且被害人丁○於九十年七月三十一日至埤頭分駐
    所製作筆錄時指稱：當天我是騎乘車牌號碼ＫＰＪ─二０三號重型機車載我孫子
    廖建焜由莿仔埤圳路東往西行駛，至東外環道路欲左轉至東外環道往竹塘方向行
    駛時，由甲○○駕駛特種車輛移動式起重機由莿仔埤圳路西往東行駛至東外環道
    路欲左轉往埤頭方向行駛，雙方行經肇事地點發生擦撞，當時我所行駛方向之交
    通號誌為綠燈，我沒有駕照等語，並有診斷書六份、財團法人彰化基督教醫院函
    一份及現場照片在卷可稽。（二）依道路交通事故調查報告表觀之，被告所駕駛
    之吊車遺有東向直行煞車痕跡長十公尺，其右煞痕終點處，位於路口中央以南附
    近東外環道北向內側快車道貼近分向島之延伸軌跡內，遺有被害人丁○所駕駛重
    型機車之刈地痕跡長０．三公尺，顯示被害人丁○所駕駛重型機車係於路口中央
    以南附近被撞及，且依照片所示被害人丁○所騎乘之機車係右手把附近及前車籃
    右邊部分受損較嚴重，吊車部分之擦撞點則係右前保險桿（即車頭英文字「Ｆ」
    下方），及被害人丁○之住處係在肇事路口南方西側等情以觀，認被害人丁○所
    駕駛之重型機車肇事時行向應係由東向西，於行經莿仔埤圳橋與東外環道口欲左
    轉東外環道時，在路口中央以南附近，與被告所駕駛沿莿仔埤圳南側狹路由西往
    東方向行駛之吊車發生擦撞。至於證人丙○○、乙○○雖均到庭證稱：當天我們
    是要去北斗替中華電信裝主機，我們公司有僱請甲○○開吊車前往，當時我們的
    車在甲○○所駕駛吊車之正後方，我們是西往東要左轉往北行駛，後來就看到機
    車從北往南衝出來，哪一線道我不清楚，是機車的右邊撞到吊車的車頭等語，惟
    證人丙○○、乙○○當天係與被告欲一同前往北斗替中華電信裝主機，渠二人所
    證難免有偏頗之虞，且與前揭所述道路交通事故調查報告表、車損情形等情不符
    ，故渠等所證尚難憑信。（三）按「行經狹路之交岔路口，應減速慢行，作隨時
    停車之準備；又汽車駕駛人飲酒後，其吐氣所含酒精成份超過０．二五ｍｇ＼Ｌ
    以上者，不得駕車」，道路交通安全規則第九十三條第一項第四款、第一百十四
    條第二款分別定有明文。本件被告於肇事後經警測試其吐氣所含酒精成份仍高達
    每公升０．五四毫克，此有吐氣酒精測試值一件在卷可稽，被告酒精濃度過量猶
    駕駛大型吊車，行經狹路進入交岔路口未減速慢行，致遇狀況煞避不及，為肇事
    次因；被害人丁○所駕重型機車當時行向應係由東向西左轉，其未讓直行車先行
    ，貿然左轉阻擋直行車行駛，始被直行車撞及，為肇事主因，本件經送鑑定之結
    果亦同此認定，此有台灣省彰化縣區車輛行車事故鑑定委員會九十年十月二十二
    日彰鑑字第九００六五九號函及臺灣省車輛行車事故覆議鑑定委員會九十一年三
    月二十五日府覆議字第九一０二四七號函各一份在卷可稽。（四）本件被告係以
    駕駛吊車為其業務之人，其自應注意上開交通安全規則，且依當時路況，並無不
    能注意之情形，竟疏未注意上開規定以致肇事，被告之行為自有過失，又被害人
    丁○對於本件車禍之發生雖與有過失，惟被告仍難辭過失之責，且被告之過失行
    為與被害人丁○、廖建焜二人之受傷間，具有相當因果關係。綜上所述，被告所
    辯顯係事後避重就輕之詞，不足採信，本件事證已臻明確，被告犯行堪予認定。
二、按被告以駕駛吊車為業，為從事駕駛業務之人，被告因過失肇事致傷害人，核其
    所為係犯刑法第二百八十四條第二項前段之業務過失傷害罪。被告以一過失行為
    致被害人丁○、廖建焜二人受傷，係一行為觸犯數罪名之同種想像競合犯，應從
    一重之業務過失傷害罪（傷害丁○）處斷。被告酒醉駕車肇事，因而致人受傷，
    就其所犯業務過失傷害罪部分，應依道路交通管理處罰條例第八十六條第一項之
    規定，加重其刑。又被告於犯罪未發覺前向警員自首而接受裁判，此有道路交通
    事故調查報告表在卷可稽，爰依法減輕其刑。爰審酌被告犯罪所生之危害、被告
    為本件車禍之肇事次因、被害人丁○為本件車禍之肇事主因、被告肇事後至今尚
    未與告訴人和解及其犯罪後之態度等一切情狀，量處如主文所示之刑，並諭知易
    科罰金之折算標準，以示懲儆。
據上論斷，應依刑事訴訟法第二百九十九條第一項前段，刑法第二百八十四條第二項
前段、第五十五條、第四十一條第一項前段、第六十二條前段，道路交通管理處罰條
例第八十六條第一項，罰金罰鍰提高標準條例第一條前段、第二條，判決如主文。
中　　　華　　　民　　　國　　九十一　　年　　　十　　　月　　 十五 　　日
                                    臺灣彰化地方法院交通法庭
                                        法      官
右正本證明與原本無異。
如不服本判決應於判決送達後十日內向本院提出上訴狀( 須附繕本 )。
告訴人或被害人對於判決如有不服具備理由請求檢察官上訴者，其上訴期間之計算係
以檢察官收受判決正本之日期為準。
附錄法條
刑法第二百八十四條
